# 亏损合同摊销

提问人：skf123 时间：2022-05-23 15:55:40
陈版：
您好，请教一下，我们从事试剂与仪器的生产与销售，因试剂毛利较高，为带动试剂的销售，我们会将仪器低价销售给客户，销售价会低于成本价，同时我们会与客户约定考核期，考核期内客户需完成最低的试剂采购额，如不能完成任务，需对差额进行补偿。因担心客户在考核期内处置仪器，我们约定了仪器的所有权不转移，实际情况是仪器的使用寿命基本与考核期基本一致。现在想向陈版请教： 1 、合同约定仪器的所有权不转移，但考核期又与机器寿命较为接近，我们是否可以确定仪器销售收入？ 2 、如果可以确定仪器销售收入，确认时点是在移交给客户还是在考核期结束后？ 3 、仪器销售如作为单项履约义务，应如何分摊试剂与仪器的销售金额？谢谢陈版。

回答人：chenyiwei
可参考：《中审众环研究 2020 》之“问题4-2-5（医药企业在“买试剂送仪器”销售模式下免费提供给医院的仪器的核算）”。
仪器的销售收入可能满足确认条件，但要确保能够通过试剂的销售毛利来确保收回仪器的成本。

提问人：skf123 时间：2022-05-25 10:39:54
陈版，根据《中审众环研究 2020 》之“问题4-2-5，仪器收入按照“应当按照租赁资产公允价值与租赁收款额按市场利率折现的现值两者孰低确认收入”，我想问一下，按这个方法确认的仪器收入与合同约定的销售金额之间的差额，应如何进行分摊。合同只是约定了试剂的最低销售额，实际情况可能会超过最低销售额，仪器的销售差额是在考核期内按直线发分摊吗？还有一个问题，仪器实际确认的收入金额与合同约定金额之间的差额是否也在应收账款科目核算，如果在应收账款核算就会导致后期应收账款账龄较长，无法体现公司真实的应收账款管理水平，实务中有没有更好的处理方法，麻烦陈版解答一下，谢谢！

回答人：chenyiwei
1 、理论上应按照累计实际销售量占合作期内预计销售总量的比例分摊，但实务中也可以接受按直线法分摊（如果前者不能可靠估计）。 2 、作为合同资产，但单列信用风险组合。